【裁判字號】    90,易,849
【裁判日期】    900703
【裁判案由】    毒品危害防制條例
【裁判全文】
臺灣彰化地方法院刑事判決                            九十年度易字第八四九號
    公  訴  人  臺灣彰化地方法院檢察署檢察官
    被      告  甲○○
右列被告因違反毒品危害防制條例案件，經檢察官提起公訴 (九十年度毒偵字第一三
五九號)，本院判決如左：
    主  文
甲○○施用第貳級毒品，處有期徒刑陸月，如易科罰金，以參佰元折算壹日。
    事  實
一、甲○○前分別因施用第二級毒品安非他命及第一、二級毒品海洛因、安非他命案
    件，先後二次經台灣台中地方法院及本院裁定送觀察、勒戒後，均認無繼續施用
    毒品之傾向，分別由台灣台中、彰化地方法院檢察署檢察官各於民國八十八年六
    月三日、八十九年八月二十五日，以八十八年度偵字第九一七一號、八十九年度
    毒偵字第三四０五號不起訴處分。嗣又基於施用毒品之犯意，於九十年三月三日
    凌晨零時許回溯九十六小時內（起訴書載為七十二小時內）某時，在不詳地點，
    施用第二級毒品安非他命一次。後為警於九十年三月三日凌晨零時許，在嘉義市
    ○區○○路八號「貴族三溫暖」查獲，經採尿送驗後，發現有毒品反應，始知上
    情。
二、案經嘉義市警察局報由台灣嘉義地方法院檢察署呈請台灣高等法院檢察署令轉臺
    灣彰化地方法院檢察署檢察官偵查起訴。
    理  由
一、訊據被告矢口否認有施用毒品安非他命之犯行，辯稱：伊三月間在進行戒毒，有
    吃戒毒的藥，可能因此尿液有安非他命反應云云。惟查：被告被查獲當日所採集
    之尿液送驗後，結果確呈安非他命陽性反應，有嘉義市衛生局尿水中麻醉藥品委
    託檢驗報告書附卷可稽；被告雖否認有施用安非他命之犯行，然其於警局初訊時
    原稱伊於案發前有服用感冒糖漿及抗憂鬱病藥物云云，後於本院審理中卻改稱伊
    正在服用戒毒之藥物云云，其說詞互有出入，自無從採信。而查甲基安非他命經
    口服投與後約百分之七十於二十四小時內自尿中排出，約百分之九十於九十六小
    時內自尿中排出，因此，僅憑尿液中呈安非他命陽性反應推算其吸食時間距採集
    時間之長短，最長可能不會超過四日即九十六小時，此有行政院衛生署藥物食品
    檢驗局八十一年二月八日（八一）藥檢壹字第００一一五六號函附卷可供參照，
    被告雖否認有施用安非他命，然依前述函文所示，其施用安非他命之時間，應在
    其被查獲前九十六小時內無誤。此外，復有不起訴處分書及被告刑案資料查註紀
    錄表各一份在卷可參，被告犯行堪予認定，應依法予以論科。
二、核被告所為，係犯毒品危害防制條例第十條第二項之施用第二級毒品罪。其施用
    毒品前持有毒品之行為，已為其後施用毒品犯行所吸收，不另論處。爰審酌被告
    犯罪之動機、目的、方法、手段、所生危害，其前有受戒毒處分之記錄，品行難
    謂良好，復再次施用毒品被查獲，且在證據明確下，仍不知坦認犯行，顯見其受
    毒品之誘惑極深，未見有遠離毒品之可能，不值輕縱，及其犯後態度等一切情狀
    ，量處如主文所示之刑，並諭知易科罰金之折算標準，以示懲儆。
三、據上論斷，應依刑事訴訟法第二百九十九條第一項前段，毒品危害防制條例第十
    條第二項，刑法第十一條前段、第四十一條第一項、罰金罰鍰提高標準條例第二
    條，判決如主文。
本案經檢察官吳憲明到庭執行職務。
中      華      民      國      九十      年      七      月      三    日
                                臺灣彰化地方法院刑事第一庭
                                    法      官  葛永輝
右正本證明與原本無異。
如不服本判決，應於判決送達後十日內向本院提出上訴狀( 須附繕本 )。
                                    法院書記官  謝惠雯
中      華      民      國      九十      年      七      月      三    日


司法院資訊處製作；財團法人民間司法改革基金會備份。
